【裁判字號】    97,交抗,83
【裁判日期】    970128
【裁判案由】    違反道路交通管理處罰條例
【裁判全文】
臺灣高等法院交通事件裁定              97年度交抗字第83號
抗  告  人
即受處分人  甲○○
上列抗告人即受處分人因違反道路交通管理處罰條例案件，不服
臺灣士林地方法院，中華民國96年12月11日所為裁定（96年度交
聲字第599號），提起抗告，本院裁定如下：
    主  文
抗告駁回。
    理  由
一、原裁定意旨略以：本件抗告人即受處分人甲○○承認於96年
    3月2日12時在台北市○○路○○路交岔路口，騎乘車牌號碼
    GWY-435號重型機車，於慢車道上闖紅燈而為執勤員警當場
    舉發「闖紅燈（往臺北方向）」之事實，並有臺北市政府警
    察局北市警交字第AEV559693號違反道路交通管理事件通知
    單影本1份附卷可稽，此部份事實堪以認定。惟辯稱當時快
    車道為綠燈，慢車道為紅燈，車道燈號沒有同步，而系爭號
    誌是當天新設立，伊認為燈號不正確，所以才會闖紅燈騎過
    去，伊不應該受罰云云。惟證人即當時取締之員警謝伯陽於
    原審證稱「該路段快、慢車道均使用同一號誌，當時該號誌
    正常。」、「該號誌早就啟用了。」、「（問：你是否常在
    該處執勤？）是，所以我知道該號誌早就有了。」等語，且
    抗告人於原審時亦有稱：「我有向路燈管理處電話詢問，但
    查不到該號誌故障的紀錄」，足認抗告人之辯稱尚不足採。
    綜上所述，抗告人之上開違規行為，原處分機關援引道路交
    通管理處罰條例第53條第l項、第63條第l項第3款規定，並
    適用違反道路交通管理事件統一裁罰基準表規定，裁處罰鍰
    新臺幣1,800元，併記違規點數3點，並無不當。本件聲明異
    議為無理由，應予駁回等語。
二、抗告意旨略以：抗告人因當時燈號故障〝闖〞越不正確的紅
    燈，被後頭埋伏尾隨的員警於承德路401巷口攬查、告發。
    當抗告人停車取證件時，該員警又順手攬截2位騎士告發未
    二式左轉，而該員警稱其係在路口值勤並沒有後頭埋伏。請
    調閱該員警之整本告發單及傳訊那2位騎士作證，被開罰單
    當時抗告人是否在場，又承德路401巷口距大度路機慢車道
    將近100公尺，在該處根本看不到大度路機慢車的情況，故
    該員警根本是在說謊。另從大度路右轉承德路之慢車道上之
    燈號，已故障很久，是北投區交通大隊報修，非3月2日維修
    ，是日當無維修紀錄。關於該燈號故障一事，可傳訊每天在
    該路口值勤之義交賴正忠到庭作證，且工程單位維修時，渠
    亦在場云云。
三、經查：
（一）按汽車行駛至交岔路口，其行進、轉彎，應遵守燈光號誌
      或交通指揮人員之指揮，遇有交通指揮人員指揮與燈光號
      誌並用時，以交通指揮人員之指揮為準。道路交通安全規
      則第102條第1項第1款分別定有明文。次按車輛面對圓形
      紅燈表示禁止通行，不得超越停止線或進入路口，道路交
      通標誌標線號誌設置規則第206條第5款規定。再按汽車駕
      駛人，行經有燈光號誌管制之交岔路口闖紅燈者，處新台
      幣1,800元以上5,400元以下罰鍰，併計違規點數3點，道
      路交通管理處罰條例第53條第1項、第63條第1項第3款明
      文規定。
（二）抗告人於原審訊問時自承其於上揭時、地，騎乘車牌號碼
      GWY-435號重型機車，違規闖越紅燈由大度路直行進入承
      德路，經臺北市政府警察局北投分局警備隊執勤員警當場
      掣單舉發「闖紅燈（往臺北方向）」之違規行為，有臺北
      市政府警察局北市警交字第AEV559693號違反道路交通管
      理事件通知單影本，及臺北市交通事件裁決所北市裁二字
      第裁22-AVE559693號裁決書在卷可稽，核與事實相符，是
      抗告人闖紅燈之違規行為至堪認定。抗告人雖辯稱原審證
      人即員警謝伯陽非在路口值勤，係尾隨抗告人違規後取締
      ，有不實之陳述云云，惟該項辯稱縱認屬實，仍無礙於被
      告違規行為之事實之認定。又抗告人於原審自陳渠曾向路
      燈管理處電話詢問，但查不到故障的紀錄等語（見原審第
      24頁），足證系爭路段之號誌並無故障。原審因以原處分
      機關依道路交通管理處罰條例第53條第l項、第63條第l項
      第3款規定，並適用違反道路交通管理事件統一裁罰基準
      表規定，裁處罰鍰新臺幣1,800元，併記違規點數3點，於
      法有據，駁回異議。核其認事用法，均無違誤。抗告意旨
      猶執陳詞，指摘原裁定不當，為無理由，其抗告應予駁回
      。
四、據上論結，應依道路交通案件處理辦法第26條，刑事訴訟法
    第412條，裁定如主文。
中    華    民    國    97    年    1     月    28    日
                  刑事第二十庭審判長法  官  楊貴雄
                                    法  官  林立華
                                    法  官  林銓正
以上正本證明與原本無異。
不得再抗告。
                                    書記官  陳玲憶
中    華    民    國    97    年    1     月    28    日


司法院資訊處製作；財團法人民間司法改革基金會備份。
